【裁判字號】    95,上,351
【裁判日期】    981229
【裁判案由】    分割共有物等
【裁判全文】
臺灣高等法院臺中分院民事裁定  95年度上字第351號
上  訴  人1   Ａ○○
視同上訴人120 兼上一人訴訟代理人  ｙ○○
視同上訴人123 兼上一人及視同上訴人Ｊ○○、戌○○、甲卯○
                、甲未○、甲甲○共同訴訟代理人
        並兼視同上訴人ｅ○○、甲丑○共同複代理人Ｑ○○○
上  訴  人2   Ｖ○○
上一人及視同上訴人甲甲○共同訴訟代理人  鄭秀珠律師
上一人及視同上訴人陳瑞德共同複代理人    甲Ｖ○
視同上訴人3   乙○○
          4   甲Ｌ○
          5   壬○○○
          6   ｋ○○
          7   辛○○
          8   卯○○
          9   寅○○
          10  丁○○
          11  甲寅
          12  ｃ○
          13  甲Ｒ○
          14  甲Ｓ○
          15  甲Ｔ○
          16  甲Ｄ○
          17  甲Ｃ○
          18  甲Ｈ○
          19  甲Ｇ
          20  戊○○
          21  己○○
          22  甲戊○
          23  甲天○
          24  甲宙○
          25  甲Ｎ○
          26  甲己○○
          27  甲黃○
          28  甲Ｂ○
          29  甲Ａ○
          30  甲Ｅ○
          31  甲庚○
          32  亥○○
          33  甲丙○
          34  甲辛○
          35  甲巳○
          36  Ｓ○○
          37  Ｒ○○
          42  ｗ○○
          43  Ｘ○○
          45  Ｆ○○
          47  Ｃ○○
上一人訴訟代理人  Ｔ○○
視同上訴人48  陳丁戍
          49  甲辰○
          50  Ｄ○○
上一人訴訟代理人  甲亥○
視同上訴人51  甲甲○
視同上訴人52  Ｇ○○
          54  甲乙
上一人訴訟代理人  ｉ○○
視同上訴人38  Ｊ○○
                        坑巷36之1號
          39  戌○○
          40  甲卯○
          41  甲未○
          55  ｄ○○
          56  ｑ○○
          72  甲丑○
          57  ｅ○○
視同上訴人58兼上二人共同訴訟代理人  Ｏ○○
視同上訴人59  ｖ○○
視同上訴人60兼上一人訴訟代理人  Ｚ○○
視同上訴人61  ｐ○○
上一人訴訟代理人  申○○
視同上訴人62  ｕ○○
上一人訴訟代理人  Ｋ○○
視同上訴人63  ｏ○○
          64  ｒ○○
          65  天○○
          66  甲丁○
          67  ｌ○○
          68  ｈ○○
                        2樓
          69  甲酉○
          70  ｇ○○
          71  ｓ○○
上一人訴訟代理人  Ｗ○○
視同上訴人74  Ｐ○○○
          73  甲申○
          75  Ｅ○○
          76  Ｉ○○
          77  辰○○
視同上訴人118 兼上二人共同訴訟代理人  ｚ○○
視同上訴人78  Ｕ○○
          79  午○○
          80  Ｂ○○
視同上訴人119 兼上二人共同訴訟代理人  甲子○
視同上訴人81  丑○○
          82  癸○○
          83  庚○
          84  子○○
          85  庚○玉
          86  甲○○○
          87  未○○
視同上訴人88兼上一人訴訟代理  巳○○
視同上訴人89  地○○○
          90  Ｎ○○
          91  ｘ○○
          92  Ｍ○○
          93  蕭富
          95  甲Ｊ○
          94  甲Ｐ○
          96  甲Ｑ
          97  甲Ｋ○
          98  甲Ｆ○
          99  甲Ｏ○
          100 甲Ｉ○
          101 丙○○○
          102 甲午○
          103 甲壬○
          104 甲癸○
          105 財政部國有財產局臺灣中區辦事處彰化分處
法定代理人  甲戌○
訴訟代理人  甲玄○
視同上訴人46  甲Ｗ○（即Ｌ○○之擔當訴訟人）
          44  甲Ｕ○（即甲宇○○之擔當訴訟人）
          53  甲Ｘ○（即Ｈ○○之擔當訴訟人）
          106 黃○○
          107 ｆ○○
          108 玄○○
          109 甲Ｍ○○
          110 Ｙ○○
          111 ａ○○
          112 ｂ○○
          113 酉○○
          114 宙○○
          115 宇○○
          116 ｍ○○
          117 ｎ○○
視同上訴人122 兼下一人訴訟代理人  ｔ○○
視同上訴人121 兼上一人訴訟代理人  ｊ○○
被上訴人  甲地○
上列當事人間分割共有物等事件，本院裁定如下：
    主  文
本件應由甲Ｗ○為Ｌ○○之擔當訴訟人，續行訴訟。
本件應由甲Ｕ○為甲宇○○之擔當訴訟人，續行訴訟。
本件應由甲Ｘ○為Ｈ○○之擔當訴訟人，續行訴訟。
    理  由
一、按公同共有人就公同共有物所為之訴訟，其訴訟標的對於共
    同訴訟之各人必須合一確定，依民事訴訟法第443條第1項但
    書（現行法第446條第1項但書），及第256條第4款（現行法
    第255 條第1項第5款）之規定，原非當事人之公同共有人，
    自得在第二審追加為當事人，而毋庸經他造之同意（最高法
    院40年台上字第12號判例要旨參照）。本件訴訟進行中，訴
    訟當事人即共有人Ｌ○○業已死亡、由陳劉香於93年 8月12
    日辦妥繼承登記後、又於93年9月7日將其應有部分贈與予甲
    Ｗ○；且甲宇○○之應有部分已於93年12月13日贈與陳姿利
    、陳姿利再於95年6月12日出售予甲Ｕ○；而Ｈ○○於98年3
    月13日將其應有部分出售予甲Ｘ○。經被上訴人即原審原告
    甲地○請求准予追加甲Ｗ○、甲Ｕ○、甲Ｘ○為當事人，並
    檢具相關土地之彰化縣田中鎮地政事務所網路申領異動索引
    請求裁定命買受人或受贈人擔當訴訟。
二、查被上訴人即原審原告甲地○主張之上開事實，業據提出相
    關土地之彰化縣田中鎮地政事務所網路申領異動索引為證，
    堪認為真實。應命上述各買受人或受贈人擔當訴訟，爰裁定
    如主文。
中    華    民    國    98    年    12    月    29    日
              民事第三庭    審判長法  官  陳照德
                                  法  官  朱樑
                                  法  官  李平勳
以上正本係照原本作成。
如不服本裁定應於裁定送達後10日內向本院提出抗告理由狀（須
按他造人數附具繕本），並繳納抗告裁判費新台幣1,000元。
                                  書記官  江丞晏
中    華    民    國    98    年    12    月    29    日


司法院資訊處製作；財團法人民間司法改革基金會備份。
